臺灣新竹地方法院民事小額判決
110年度竹北小字第348號 
原      告  新光產物保險股份有限公司新竹分公司

法定代理人  彭偉文  
訴訟代理人  張廷圭  
被      告  曾凱暉  


上列當事人間請求損害賠償事件，本院於民國110年7月29日言詞
辯論終結，判決如下：
    主  文
被告應給付原告新臺幣壹萬參仟零柒拾捌元，及自民國一一○年
七月一日起至清償日止，按年息百分之五計算之利息。
訴訟費用新臺幣壹仟元由被告負擔。
本判決第一項得假執行。
    事實及理由
壹、程序方面
    按訴狀送達後，原告不得將原訴變更或追加他訴。但擴張或
    減縮應受判決事項之聲明者，不在此限；民事訴訟法第255
    條第1項第3款定有明文。經查，原告起訴時，原請求被告給
    付新臺幣（下同）19,004元及法定遲延利息。嗣於言詞辯論
    期日當庭減縮請求金額為13,078元及法定遲延利息，參酌前
    開規定，應予准許。
貳、實體方面
一、本件原告主張：被告於民國108年9月15日10時35分許（起訴
    狀誤載為10時許，應予更正），駕駛車牌號碼000-0000號自
    用小客車，在新竹縣竹北市中正西路與新興路口，因未保持
    行車安全間隔而碰撞原告所承保、訴外人曾添財所有並由訴
    外人湯宜嘉駕駛之車牌號碼000-0000號自用小客車（下稱系
    爭車輛），致系爭車輛毀損，系爭車輛經送廠修復，修復費
    用計19,004元（含工資4,235元、塗裝8,039元、零件6,730
    元），原告已依保險契約給付被保險人，依保險法第53條第
    1項之規定取得代位求償權。為此，爰依侵權行為及保險代
    位之法律關係，提起本件訴訟。並聲明：被告應給付原告13
    ,078元，及自起訴狀繕本送達翌日起至清償日止按年息5%計
    算之利息。
二、被告則表示同意原告之請求等語。　　
三、本院之判斷：　　
　　按當事人於言詞辯論時為訴訟標的之捨棄或認諾者，應本於
    其捨棄或認諾為該當事人敗訴之判決，民事訴訟法第384條
    定有明文。本件原告主張之上開事實，既經被告認諾在卷（
    見本院110年7月29日言詞辯論筆錄），依首揭規定，本院自
    應本於其認諾，為被告敗訴之判決。從而，原告提起本訴，
    請求被告給付如主文第1項所示之金額，及自起訴狀繕本送
    達翌日即110年7月1日起至清償日止，按年息百分之5計算之
    利息，為有理由，應予准許。
四、訴訟費用負擔之依據：民事訴訟法第80條。
中　　華　　民　　國　　110 　年　　8 　　月　　12　　日
                  竹北簡易庭    法　官　 張詠晶
以上正本係照原本作成。
如對本判決上訴，非以判決違背法令為理由，不得為之。且須於
判決送達後20日內向本院提出上訴狀並記載上訴理由。如委任律
師提起上訴者，應一併繳納上訴審裁判費。　　　　　　　
中　　華　　民　　國　　110 　年　　8 　　月　　12　　日
                                書記官   蔡美如